【裁判字號】    95,訴,1544
【裁判日期】    950912
【裁判案由】    毒品危害防制條例
【裁判全文】
臺灣板橋地方法院刑事判決              95年度訴字第1544號
公  訴  人  臺灣板橋地方法院檢察署檢察官
被      告  甲○○
上列被告因毒品危害防制條例案件，經檢察官提起公訴（九十五
年度毒偵字第二九四一號、第三二九一號），及移送併辦（九十
五年度毒偵字第三六三六號、第三九一０號），本院裁定改用簡
式審判程序審理，判決如下：
    主  文
甲○○施用第一級毒品，處有期徒刑柒月。又連續施用第二級毒
品，處有期徒刑柒月；扣案之含第二級毒品安非他命殘渣，無法
析離之塑膠袋貳個，沒收銷燬之；吸食器伍組，沒收。應執行有
期徒刑壹年；扣案之含第二級毒品安非他命殘渣，無法析離之塑
膠袋貳個，沒收銷燬之；吸食器伍組，沒收。
    事  實
一、甲○○前於民國九十三年間因施用毒品案件，經臺灣臺北地
    方法院裁定送觀察、勒戒後，認無繼續施用毒品之傾向，於
    九十四年六月二十九日執行完畢，並經臺灣臺北地方法院檢
    察署檢察官於九十四年六月三十日，以九十四年度毒偵緝字
    第九九號為不起訴處分確定。詎其仍不思悔改，於觀察、勒
    戒執行完畢後五年內，復基於施用第一級毒品海洛因之犯意
    ，於九十五年三月二十一日，在臺北縣樹林市○○街一五五
    號三樓居所地，以將海洛因摻入香菸點燃之方式，施用第一
    級毒品海洛因乙次。另基於施用第二級毒品之概括犯意，於
    九十五年三月二十一日起，至同年五月七日止，在臺北縣樹
    林市○○街一五五號三樓住處等地，以將安非他命或甲基安
    非他命放入吸食器內燒烤之方式，連續施用第二級毒品多次
    。嗣於九十五年三月二十一日二十一時許，在上址為警查獲
    友人周浙芳之指甲剪上含有安非他命之殘渣（檢察官另案偵
    查通緝中），經採集甲○○尿液檢驗結果呈鴉片類及安非他
    命類陽性反應。復於九十五年四月六日十六時四十分許，在
    臺北市○○○路○段二五０巷四八號一樓為警查獲，扣得含
    第二級毒品安非他命殘渣，無法析離之塑膠袋一個，並帶同
    警察至上開住處起出其所有，供施用第二級毒品安非他命所
    用之吸食器一組。繼於九十五年四月十一日十八時四十分許
    ，在臺北市○○○路○段二五０巷四八號一樓為警查獲，並
    扣得含第二級毒品安非他命殘渣，無法析離之塑膠袋一個，
    及其所有，供施用第二級毒品安非他命所用之吸食器一組。
    繼於九十五年五月九日十五時二十分許，在臺北縣樹林市○
    ○街一五五號三樓為警查獲，並扣得其所有，供施用第二級
    毒品甲基安非他命所用之吸食器三組。
二、案經臺北縣政府警察局海山分局、臺北市政府警察局萬華分
    局報請臺灣板橋地方法院檢察署檢察官偵查起訴，暨臺北縣
    政府警察局板橋分局、臺北市政府警察局萬華分局報請臺灣
    板橋地方法院檢察署檢察官偵查後移送併辦。
    理  由
一、上揭事實業據被告甲○○於本院審理中坦承不諱（見本院九
    十五年六月十六日簡式審判筆錄），並有含第二級毒品安非
    他命殘渣，無法析離之塑膠袋二個，及其所有，供施用第二
    級毒品所用之吸食器五組扣案可資佐證（見臺灣板橋地方法
    院檢察署九十五年度毒偵字第一０七二號偵查卷第二三頁、
    九十五年度毒偵字第二九四一號偵查卷第二八頁、第二九頁
    、九十五年度毒偵字第三六三六號偵查卷第一八頁）。又被
    告先後四次為警查獲後所採集之尿液經送檢驗結果分別呈嗎
    啡及安非他命類、安非他命類、安非他命類、甲基安非他命
    陽性反應，此有臺灣檢驗科技股份有限公司濫用藥物尿液檢
    驗報告四紙在卷可憑（見上開第九十五年度毒偵字第二九四
    一號偵查卷第五一頁、第三二九一號偵查卷第九頁、第三六
    三六號偵查卷第四０頁、第三九一０號偵查卷第一０頁），
    此外，並有臺北市政府警察局萬華分局查獲涉嫌毒品危害防
    制條例毒品初步鑑驗報告單二紙（見上開九十五年度毒偵字
    第一０七二號偵查卷第二五頁、九十五年度毒偵字第二九四
    一號偵查卷第三二頁），足徵其自白與事實相符。又被告前
    於九十三年間因施用毒品案件，經臺灣臺北地方法院裁定送
    觀察、勒戒後，認無繼續施用毒品之傾向，於九十四年六月
    二十九日執行完畢，並經臺灣臺北地方法院檢察署檢察官於
    九十四年六月三十日，以九十四年度毒偵緝字第九九號為不
    起訴處分確定，有臺灣高等法院被告全國前案紀錄表一份在
    卷可憑。是以，本件事證明確，被告於觀察、勒戒執行完畢
    後五年內，再犯本件施用第一級毒品及第二級毒品之犯行均
    堪以認定，應予依法論處。
二、查被告行為後，刑法業於九十四年二月二日修正公布，並自
    九十五年七月一日起生效施行，其第二條第一項規定行為後
    法律有變更者，適用行為時之法律，但行為後之法律有利於
    行為人者，適用最有利於行為人者，是針對刑法修正變更之
    部分，自應就有利或不利於被告之一切相關情狀，綜理全部
    結果而為比較，以定其應適用之法律，且一經定其應適用之
    法律後，即需整體適用之，除法有明文外，不得任意割裂適
    用；本院綜理被告所涉上揭犯行之一切相關情形，認適用行
    為時即修正前刑法之相關規定處斷，對其較為有利，依刑法
    第二條第一項前段規定，自應適用修正前刑法規定處斷（本
    件涉及刑法修正之法律變更部分，乃第五十六條之連續犯、
    第五十一條第五款之數罪併罰定刑上限等事項，而修正後刑
    法業已刪除連續犯之規定，倘遇有此情形，即需併合處罰，
    此結果顯然不利於被告，另數罪併罰定刑上限等部分，於本
    件被告之情形，則不生明顯之有利或不利結果，據此，自應
    定其應適用之法律為被告行為時法即修正前刑法，且須整體
    適用修正前刑法）。核被告所為，係犯毒品危害防制條例第
    十條第一項之施用第一級毒品罪及同條第二項之施用第二級
    毒品罪。被告持有第一級毒品海洛因、第二級毒品安非他命
    、甲基安非他命，既意在供己施用，其持有之低度行為，各
    應為施用之高度行為所吸收，均不另論罪。被告先後多次施
    用第一級毒品及第二級毒品之犯行，時間緊接，所犯構成要
    件相同，各顯係基於概括犯意反覆為之，均為連續犯，應依
    修正前刑法第五十六條之規定各論以一罪，並均加重其刑。
    公訴人雖未就被告於九十五年二月間某日起，至同年四月六
    日止以外之上述其他施用第二級毒品之犯行起訴，惟檢察官
    就犯罪事實一部起訴者，其效力及於全部，本院自得併予審
    理。另公訴人雖認被告於九十五年三月二十一日以外之九十
    五年二月間某日起，至九十五年四月六日止，亦有連續施用
    第一級毒品海洛因之犯行，經查，被告於九十五年四月六日
    為警查獲後所採集之尿液僅呈安非他命類陽性反應，並無嗎
    啡陽性反應，且被告於本院審理中亦供承僅於九十五年三月
    二十一日施用第一級毒品海洛因乙次，並無證據證明被告有
    上開公訴人所指之施用第一級毒品海洛因犯行，惟公訴人認
    此部分犯行，與上開論罪科刑之施用第一級毒品海洛因之犯
    行間有連續犯之裁判上一罪關係，爰不另為無罪之諭知，附
    此敘明。又被告所犯上開施用第一級毒品及施用第二級毒品
    二罪間，犯意各別，行為亦殊，構成要件互異，應予分論併
    罰。爰審酌被告多次漠視法令之禁制，恣意濫用毒品，戕害
    己身，顯無悔改之意，惟於他人尚無明顯重大危害，及其犯
    後坦承犯行，態度良好等一切情狀，各量處如主文所示之刑
    ，並依修正前刑法第五十一條第五款之規定，定其應執行之
    刑，以資懲儆。
三、扣案之含第二級毒品安非他命，無法析離之塑膠袋二個（量
    微無法秤其重量），屬第二級毒品（其內毒品與其他外袋無
    法析離完盡，應概認屬查獲之毒品），不問屬何人所有，當
    依毒品危害防制條例第十八條第一項前段規定併予沒收銷燬
    之。另扣案之吸食器五組，係被告所有，且為供施用第二級
    毒品所用之物，業經其於本院審理中供承在卷，應依刑法第
    三十八條第一項第二款（此條文未有實質之修正，不生比較
    新舊法適用問題）之規定宣告宣告沒收。
四、臺灣板橋地方法院檢察署移送併辦意旨另略以（九十五年度
    毒偵字第三六三六號）：被告於九十五年五月六日十六時許
    ，在臺北縣板橋市綠緹旅店某房間內亦有施用第一級毒品乙
    次之犯行。因認被告涉犯毒品危害防制條例第十條第一項之
    罪，且與已起訴之本案施用第一級毒品部分，具有連續犯之
    裁判上一罪關係，故移請本院併予審理等語。經查，被告於
    九十五年五月九日為警查獲後所採集之尿液僅呈安非他命類
    陽性反應，並嗎啡陽性反應，且被告於本院審理中亦供承僅
    於九十五年三月二十一日施用第一級毒品海洛因乙次，故無
    法僅憑被告於警詢中之自白，即認被告有此移送併辦部分之
    施用第一級毒品海洛因犯行，此部分自與本案已起訴之施用
    第一級毒品之犯行，無連續犯之裁判上一罪之關係，本院無
    從併予審理，應退回由檢察官另為適法之處理。又扣案之海
    洛因一包（毛重七公克，淨重六．五公克）、吸管二支、電
    子磅秤一台，被告亦堅持否認上開物品為其所有，且如上所
    述，被告為警查獲後所採集之尿液經檢驗結果並無嗎啡陽性
    反應，則該海洛因一包，亦係被告是否另涉持有第一級毒品
    罪嫌之證物，爰均不併予宣告沒收，附此敘明。
五、本件經檢察官提起公訴，被告於準備程序中就被訴事實為有
    罪之陳述，經法官告知簡式審判程序之旨，並聽取公訴人、
    被告之意見後，本院合議庭裁定由受命法官獨任進行簡式審
    判程序，併予敘明。
據上論斷，應依刑事訴訟法第二百七十三條之一第一項、第二百
九十九條第一項前段，毒品危害防制條例第十條第一項、第二項
、第十八條第一項前段，刑法第二條第一項前段、第十一條前段
、（修正前）第五十六條、（修正前）第五十一條第五款、第三
十八條第一項第二款，判決如主文。
本案經檢察官朱學瑛到庭執行職務。
中    華    民    國    95    年    9     月    12    日
                  刑事第十九庭  法  官  曾正耀
以上正本證明與原本無異。
如不服本判決，應於判決送達後10日內，向本院提出上訴狀。
                                書記官  陳淑怡
中    華    民    國    95    年    9     月    12    日
附論罪科刑依據之法條：
毒品危害防制條例第10條
施用第1 級毒品者，處6月以上5年以下有期徒刑。
施用第2級毒品者，處3年以下有期徒刑。


司法院資訊處製作；財團法人民間司法改革基金會備份。
